臺灣板橋地方法院刑事判決　　　　　　　　　　　　九十一年度訴字第二二八五號
　　公　訴　人　臺灣板橋地方法院檢察署檢察官
　　被　　　告　乙○○　女　十.
右列被告因偽造文書等案件，經檢察官提起公訴（九十一年度偵字第一五三一九號）
，本院判決如左：
    主  文
乙○○連續行使偽造私文書，足以生損害於他人，處有期徒刑陸月，如易科罰金以
佰元折算壹日。緩刑貳年。
如附表貳所示之物，均沒收。
    事  實
一乙○○於民國九十一年八月十日十五時許，在台北縣泰山鄉○○街三十巷九號五樓
  友人甲○○住處，趁其友人甲○○暫時離開客廳之際，意圖為自己不法之所有，竊
  取甲○○所有置於皮包內之皮夾一個【內有現金新台幣（下同）三百元、甲○○國
  民身分證一張、花旗銀行信用卡一張（卡號：0000000000000000
  ）、荷蘭銀行信用卡一張（卡號：0000000000000000號）、玉山
  銀行信用卡一張（卡號：0000000000000000）、匯豐銀行信用卡
  一張、富邦銀行提款卡一張、郵局提款卡一張、台灣中小企業銀行提款卡一張、泰
  山鄉農會提款卡一張及中華銀行提款卡一張等物】。得手後，並隨即基於意圖為自
  己不法所有及行使偽造私文書之概括犯意，連續於附表壹所示之時、地，冒用前開
  所竊得甲○○所有由花旗銀行、玉山銀行及荷蘭銀行所核發之信用卡，向如附表壹
  所示之特約商店，以刷卡付帳方式購買如附表壹所示之物品，使各該信用卡之特約
  商家之服務人員，誤以乙○○即為該信用卡之正當持用者，致陷於錯誤而交付其如
  附表壹所示為交易標的之財物（合計價值一萬三千九百九十三元）。乙○○並於各
  該信用卡特約商所開立之簽帳單上，偽簽甲○○之署押後，復將各該紙有如收據憑
  證性質具有表示其已收受該交易標的之一定用意證明之簽帳單，交還予各該特約商
  之服務人員，乙○○即藉此盜刷信用卡行使經其所偽造之簽帳單之方式詐取財物，
  殊足生損害於甲○○及各該發卡銀行。嗣因甲○○於同日二十二時許接獲荷蘭商業
  銀行通知有人使用其信用卡，始發現皮包遭竊，因而報警查獲。
二案經台北縣政府警察局新莊分局報請臺灣板橋地方法院檢察署檢察官偵查起訴。
    理  由
一認定犯罪事實所憑之證據及理由
  (一)右揭犯罪事實，迭業據被告謝米棋於警詢、偵查中及本院審理時，坦承不諱，核
    與被害人甲○○所指訴之情節大致相符，並經證人即神腦國際通訊行明志路店店
    長許榮展於警詢時指證無訛，且有贓物認領保管單一張、信用卡簽帳單四張、收
    銀機統一發票二張及全國電子專賣店銷售明細表一張等附卷，及被告以盜刷被害
    人甲○○信用卡所購得電子鍋一個、摩托羅拉手機一支、Ｖ８電池一個扣案，可
    資佐證。
  (二)綜上事證，足見被告自白屬實。是本件被告犯行已至為明確，自應依法論科。
二論罪科刑之理由
  (一)關於被告乙○○行竊被害人甲○○皮夾【內有現金新台幣（下同）三百元、甲○
    ○國民身分證一張、花旗銀行信用卡一張（卡號：0000000000000
    000）、荷蘭銀行信用卡一張（卡號：0000000000000000號
    ）、玉山銀行信用卡一張（卡號：0000000000000000）、匯豐
    銀行信用卡一張、富邦銀行提款卡一張、郵局提款卡一張、台灣中小企業銀行提
    款卡一張、泰山鄉農會提款卡一張及中華銀行提款卡一張等物】部分之所為，核
    係犯有刑法第三百二十條第一項之竊盜罪。
  (二)關於被告冒用甲○○之信用卡，向如附表所示之特約商店，以刷卡付帳方式購買
    如附表所示之物品，使各該特約商家之服務人員，誤以乙○○即為該信用卡之正
    當持用者，致陷於錯誤而交付其為交易標的部分之所為，核係犯刑法第三百三十
    九條第一項之詐欺取財罪。
  (三)被告因冒用甲○○信用卡刷卡消費，而於信用卡之簽帳單上偽簽甲○○之姓名，
    固與刑法第二百十七條偽造署押罪之構成要件相當，惟因在刷卡帳單上簽名，乃
    表示已收受特約商店所交付之交易標的物或其所提供之服務，該簽帳單即具有如
    收據憑證般之用意證明，為刑法第二百二十條之準私文書，是被告於該帳單上偽
    簽姓名之所為，核係犯刑法第二百二十條、第二百十條之偽造私文書罪。其偽造
    署押為偽造私文書之階段行為，不另論罪。
  (四)被告因於簽帳單上偽簽甲○○之署押而完成偽造文書之行為後，復將帳單交還予
    如附表所示各該特約商店，以確認其有上述之消費行為，即本於該簽帳單之內容
    而有所主張，核其所為，係犯刑法第二百十六條、第二百二十條、第二百十條之
    行使偽造私文書罪。其偽造私文書之低度行為，為行使偽造私文書之高度行為所
    吸收，亦不另論罪，僅論以行使偽造私文書罪。
  (五)被告所犯數次詐欺取財、行使偽造私文書罪，其各次之詐欺取財、行使偽造私文
    書行為，時間緊接，手段相同，顯係分別基於概括犯意而為，均應各依連續犯之
    規定論以詐欺取財及行使偽造私文書之一罪。
  (六)又被告所犯上開竊盜、詐欺取財與行使偽造私文書等罪間，有方法結果之牽連關
    係，應依刑法第五十五條之規定，從一重論以行使偽造私文書罪。
  (七)爰審酌被告前未有任何刑事案件紀錄，此次行竊被害人財物及盜刷被害人信用卡
    ，係因一時貪心及糊塗所致，雖其盜刷他人信用卡詐取財物，足以破壞信用卡交
    易秩序，惟其盜刷所得價值僅一萬三千餘元，對被害人造成之損害尚屬有限，且
    於犯罪後尚能坦承犯行，勇於認錯，而被害人甲○○於檢察官偵查中，亦表示所
    失之物業已取回，不對被告提出告訴等一切情狀，量處如主文所示之刑，併諭知
    易科罰金以三百元折算一日之折算標準。
  (八)又被告前未曾受有期徒刑以上刑之宣告，此有臺灣高等法院檢察署刑案紀錄簡覆
    表及臺灣高等法院被告全國前案紀錄表在卷可稽，其於歷經此次偵審程序及罪刑
    之宣告後，當能知所警惕而無再犯之虞，本院因認其所處之刑以暫不執行為適當
    ，爰併予宣告緩刑二年，以啟自新。
  (九)如附表貳所示被告於信用卡簽帳單商店存根聯上所偽造之「甲○○」署押各一枚
    ，應併依刑法第二百十九條規定，宣告沒收。
  (十)至於被告於如附表壹所載各特約商店所偽造之信用卡簽帳單，雖為被告偽造之準
    私文書，惟其中商店存根聯因已交由各該特約商店收執，非屬被告所有，自無宣
    告沒收餘地；而關於顧客存根聯，雖依交易慣例必已由商家交付被告收執而歸其
    所有，然因既未扣案，且衡情被告於偽造後為免來日遭查獲反成不利於己之證據
    ，斷無自行保存之理，堪信已為被告丟棄而告滅失，為免日後執行困難，爰不予
    諭知沒收，均併此敘明。
三適用之法律
  (一)刑事訴訟法第二百九十九條第一項前段。
  (二)刑法第三百二十條第一項、第二百十六條、第二百十條、第三百三十九條第一項
    、第五十六條、第五十五條、第七十四條第一款、第三十八條第一項第二款、第
    二百十九條。
  (三)罰金罰鍰提高標準條例第一條前段、第二條。
本案經檢察官陳伯厚到庭執行職務。
中      華      民國    九十一    年     十二     月    二十七    日
                              臺灣板橋地方法院刑事第五庭
                                  法    官  余來炎
右正本證明與原本無異。
如不服本判決應於送達後十日內向本院提出上訴狀
                                  書 記 官  陳秀慧
中      華      民      國    九十一    年     十二     月     三十     日
附錄本案論罪科刑法條全文：
刑法第二百十條
偽造、變造私文書，足以生損害於公眾或他人者，處五年以下有期徒刑。
刑法第二百十六條
行使第二百十條至第二百十五條之文書者，依偽造、變造文書或登載不實事項或使登
載不實事項之規定處斷。
刑法第三百二十條
意圖為自己或第三人不法之所有，而竊取他人之動產者，為竊盜罪，處五年以下有期
徒刑、拘役或五百元以下罰金。
意圖為自己或第三人不法之利益，而竊佔他人之不動產者，依前項之規定處斷。
前二項之未遂犯罰之。
刑法第三百三十九條
意圖為自己或第三人不法之所有，以詐術使人將本人或第三人之物交付者，處五年以
下有期徒刑、拘役或科或併科一千元以下罰金。
以前項方法得財產上不法之利益或使第三人得之者，亦同。
前二項之未遂犯罰之。
附表壹：
編號    時  間          地點（特約商店）    盜刷之信用卡    消費物品及價值
一  九十一年八月十日    頂好超市明志店      花旗銀行        八十四元之日常
    日十九時十九分許                  （卡號：四五六三一      生活用品
                                        00000000
                                        000）
二  九十一年八月十日    全國店子專賣店      花旗銀行    ＳＨＡＲＰ牌攝影機
    十九時二十二分        明志路店    （卡號：四五六三一  電池（一千五百0
                                        00000000  十元）
                                        二○○）
三  九十一年八月十日    全國店子專賣店      荷蘭銀行  三洋牌十人份方型
    十九時二十七分許      明志路店    （卡號：四四二三五    電子鍋（一千0
                                          000000      百九十元）
                                          七二○○九）
四  九十一年八月十日    神腦國際明志路店    玉山銀行        摩托羅拉牌Ｖ八
    晚間                              （卡號：00000    000型行動電
                                        00000000支  話一支
                                        五七○四）        （六千九百元）
五  九十一年八月十日    頂好超市中平店      花旗銀行        價值一千二百二
    二十時二十三分許                    （卡號：四五六三一  二十三元之日常
                                          00000000  用品
                                          二○○）
六  九十一年八月十日    頂好超市中平店      花旗銀行        價值二千二百零
    二十時三十八分許                    （卡號：四五六三一  六元之日常用品
                                          00000000
                                          000）
附表貳
┌──┬───────────────────┬───┐
│編號│沒          收          項          目│數  量│
├──┼───────────────────┼───┤
│    │頂好超市明志店於九一年八月十日十九時十│      │
│ 一 │九分許，所開立花旗銀行信用卡簽帳單商店│      │
│    │存根聯上所偽造之「甲○○」署押        │一枚│
├──┼───────────────────┼───┤
│    │全國電子專賣店明志路店於九一年八月十日│      │
│ 二 │十九時廿二分許所開立花旗銀行信用卡簽帳│      │
│    │單商店存根聯上所偽造之「甲○○」署押  │一  枚│
├──┼───────────────────┼───┤
│    │全國電子專賣店明志路店於九一年八月十日│      │
│ 三 │十九時廿七分許所開立荷蘭銀行信用卡簽帳│      │
│    │單商店存根聯上所偽造之「甲○○」署押  │一  枚│
├──┼───────────────────┼───┤
│    │神腦國際明志路店於九一年八月十日晚間所│      │
│ 四 │開立玉山銀行信用卡簽帳單商店存根聯上所│      │
│    │偽造之「甲○○」署押                  │一  枚│
├──┼───────────────────┼───┤
│    │頂好超市中平店於九一年八月十日二十時廿│      │
│ 五 │三分許所開立花旗銀行信用卡簽帳單商店存│      │
│    │根聯上所偽造之「甲○○」署押          │一  枚│
├──┼───────────────────┼───┤
│    │頂好超市中平店於九一年八月十日二十時三│      │
│ 六 │八分許所開立花旗銀行信用卡簽帳單商店存│      │
│    │根聯上所偽造之「甲○○」署押          │一  枚│
└──┴───────────────────┴───┘
